臺灣桃園地方法院刑事判決　　　　　　　100年度訴字第371號
公　訴　人　臺灣桃園地方法院檢察署檢察官
被　　　告　陳志明
選任辯護人　郭承昌律師
　　　　　　涂惠民律師
上列被告因違反毒品危害防制條例案件，經檢察官提起公訴（99
年度偵緝字第1506號），本院判決如下：
    主  文
陳志明無罪。
    理  由
一、公訴意旨略以：被告陳志明前因違反毒品危害防制條例案件
    ，經臺灣桃園地方法院以96年度訴字第633 號判決判處有期
    徒刑1 年2 月，經減刑為有期徒刑7 月，於民國97年12月28
    日縮短刑期執行完畢，詎仍不知悔改，明知海洛因係毒品危
    害防制條例第2 條第2 項第1 款規定列管之第一級毒品，未
    經許可不得擅自販賣，竟基於販賣第一級毒品海洛因以營利
    之犯意，於98年7 月31日及同年8 月3 日，藉0000000000號
    行動電話為聯絡工具，在桃園縣桃園市遠東百貨公司附近之
    快樂城電子遊戲場，以每包新臺幣（下同）1,000 元之價格
    ，2 次販賣海洛因予李翰文，迄同年9 月23日晚上6 時許，
    在桃園縣桃園市○○路180 號8 樓811 室為警循線查獲，並
    扣得海洛因2 包（毛重共1.54公克）等語，因認被告陳志明
    涉犯毒品危害防制條例第4 條第1 項之販賣第一級毒品罪嫌
    。
二、程序部分：經查起訴書載被告於「98年7 月31日」販賣第一
    級毒品犯罪嫌疑部分，業經到庭實行公訴檢察官表明犯罪時
    間應更改為「98年7 月24日」，惟起訴書所載此節，係有證
    人李翰文於100 年1 月11日偵查中證述為憑，此考李翰文之
    訊問筆錄可明（偵緝卷第68頁），基此，偵查檢察官憑以認
    定被告於98年7 月31日販賣第一級毒品犯罪嫌疑而提起公訴
    係以此為依，實非文字誤寫、誤算之顯然錯誤，尚非得予更
    正，爰仍以起訴書所載內容特定檢察官所指被告販賣第一級
    毒品罪嫌，合先敘明。按被告以外之人於審判外之言詞或書
    面陳述，除法律有規定者外，不得作為證據。被告以外之人
    於偵查中向檢察官所為之陳述，除顯有不可信之情況者外，
    得為證據。被告以外之人於審判外之陳述，經當事人於審判
    程序同意作為證據，法院審酌該言詞陳述或書面陳述作成時
    之情況，認為適當者，亦得為證據。當事人、代理人或辯護
    人於法院調查證據時，知有第159 條第1 項不得為證據之情
    形，而未於言詞辯論終結前聲明異議者，視為有前項之同意
    ，刑事訴訟法第159 條第1 項、第159 條之1 第2 項、第
    159 條之5 第1 項、第2 項分別定有明文。次按刑事訴訟法
    第159 條第1 項規定：「被告以外之言詞或書面陳述，除法
    律有規定者外，不得作為證據」；其立法本旨係以證人於審
    判外之言詞或書面陳述，屬於傳聞證據，此項證據，當事人
    無從直接對於原供述者加以詰問，以擔保其真實性，法院亦
    無從直接接觸證人而審酌其證言之憑信性，違背直接審理及
    言詞審理之原則，除具有必要性及信用性情況者外，原則上
    不認其有容許性，自不具證據能力；至所謂具有必要性及信
    用性情況者，例如刑事訴訟法第159 條之1 、之2 、之3 、
    之4 、之5 情形，仍例外認其有證據能力，然此乃係指法院
    未於審判期日傳喚相關證人到庭，案件僅能依靠該等證人於
    審判外之陳述以為判斷之情形，始需就該等審判外供述證據
    嚴格依照刑事訴訟法第159 條之1 至之5 所定要件一一檢視
    各該證人之供述，作為證據之資格。倘法院已經依據當事人
    聲請傳喚證人到庭接受檢辯雙方之交互詰問，則法院既已透
    過直接、言詞審理方式檢驗過該證人之前之證詞，當事人之
    反對詰問權亦已受到保障得以完全行使之情況下，該等審判
    外證據除有其他法定事由（例如：非基於國家公權力正當行
    使所取得或私人非法取得等，而有害公共利益，即以一般證
    據排除法則為判斷），應認該審判外供述已得透過審判程式
    之詰問檢驗，而取得作為證據之資格，亦即其審判外供述與
    審判中供述相符部分，顯然已經構成具備可信之特別情狀，
    當然有證據資格（實務上之作用常為引用該等陳述與審判中
    陳述相符，強化該證人供述之可信度），其不符部分，作為
    檢視審判中所為供述可信與否之彈劾證據，當無不許之理，
    甚者，其不符部分倘係於司法警察、檢察事務官調查中之供
    述，作為認定被告犯罪與否之證據，亦僅需依照刑事訴訟法
    第159 條之2 規定，斟酌其審判外供述作成外部環境、製作
    過程、內容、功能等情況認為之前供述較為可信，即可取得
    證據資格，而作為認定事實之證據資格（最高法院94年度台
    上字第2507號、95年台上字第2515號判決參照）。茲就卷附
    認定被告犯罪事實有無之屬傳聞證據之證據能力，分述如下
    ：
  (一)查卷附據以認定被告犯罪事實有無之屬傳聞證據之證據能力
    ，除證人李翰文警詢及偵查時證述者外，當事人及辯護人於
    審判程序均同意作為證據，本院審酌各該證據查無有何違反
    法定程序取得之情形，亦無顯有不可信與不得作為證據等情
    ，故認為適當，是均為有證據能力。
  (二)次查，證人李翰文於警詢及偵查時所為證述，就於偵查中向
    檢察官所為之證述部分，固屬傳聞證據，然現階段刑事訴訟
    法規定檢察官代表國家偵查犯罪、實施公訴，依法其有訊問
    被告、證人及鑑定人之權，證人、鑑定人且須具結，檢察官
    偵查中向被告以外之人所取得之陳述，原則上均能遵守法律
    規定，不致違法取供，其可信度極高，是以，刑事訴訟法於
    92年2 月6 日修正時，即為兼顧理論與實務，以該法第159
    條之1 第2 項規定，除顯有不可信之情況者外，得為證據，
    本院審酌前開證人於檢察官訊問時，分別經檢察官諭知證人
    有具結之義務及偽證之處罰並命朗讀結文具結擔保其證言之
    真實性後，以證人身分於檢察官面前完整、連續陳述經歷，
    且查無違法取證之瑕疵存在，是非出於顯有不可信之情況，
    依刑事訴訟法第159 條之1 第2 項之規定，自得為證據。次
    就證人李翰文於偵查中向司法警察（官）所為之證述部分，
    業經本院於審判期日傳喚李翰文到庭直接言詞審理，行交互
    詰問程序檢視其證詞之憑信性，次予被告及辯護人詰問之機
    會，再提示前揭證人警詢筆錄要旨予被告及辯護人辯論之機
    會，揆諸前揭最高法院判決要旨，是與審判中所述相符者，
    顯然已經構成具備可信之特別情狀，當然有證據資格，而有
    證據能力；若與審判中所述不符者，作為檢視審判中所述可
    信與否之彈劾證據，亦無不許之理，在此敘明。
三、按犯罪事實應依證據認定之，無證據不得認定犯罪事實。又
    不能證明被告犯罪者，應諭知無罪之判決，刑事訴訟法第
    154 條第2 項、第301 條第1 項分別定有明文。再按事實之
    認定，應憑證據，如未能發現相當證據，或證據不足以證明
    ，自不能以推測或擬制之方法，為裁判基礎；且認定不利於
    被告之事實須依積極證據，苟積極證據不足為不利於被告事
    實之認定時，即應為有利於被告之認定；另認定犯罪事實所
    憑之證據，雖不以直接證據為限，間接證據亦包括在內，然
    無論直接證據或間接證據，其為訴訟上之證明，須於通常一
    般之人均不致有所懷疑，而得確信其為真實之程度者，始得
    據之為有罪之認定，倘其證明尚未達到此一程度，而有合理
    之懷疑存在，無從使事實審法院得有罪之確信時，即應由法
    院為諭知被告無罪之判決（最高法院40年台上字第86號、30
    年上字第816 號、76年台上字第4986號判例參照）。
四、公訴人認被告陳志明涉犯販賣第一級毒品罪嫌，無非係以證
    人李翰文證述、被告陳志明持用之行動電話雙向通聯紀錄、
    桃園縣政府警察局桃園分局破獲陳志明涉嫌販賣毒品偵查報
    告書即通聯比對資料、扣案白色粉末2 包及法務部調查局濫
    用藥物實驗室鑑定書為憑，訊據被告陳志明固坦承有申辦門
    號0000000000號行動電話並於98年7 、8 月間有持用之事實
    ，惟堅決否認有販賣第一級毒品海洛因之犯行，辯稱：98年
    7 月24日、同年8 月3 日李翰文確實有打公共電話給我，跟
    我借錢，我跟李翰文見面係因李翰文跟我借錢，李翰文所證
    不足採信等語。被告選任辯護人為被告辯稱：起訴書所載於
    98 年7月31日及8 月3 日【被告涉有販賣第一級毒品犯罪嫌
    疑】，除證人李翰文片面證詞者外，並無其他補強證據足以
    支持其證言之可信性等語。
五、經查：
  (一)門號0000000000號行動電話為被告陳志明所申辦，並分別於
    98年7 月24日、同年8 月3 日李翰文以位在桃園縣桃園市鎮
    ○街1 號之號碼（03）0000000 號公共電話與被告持用之前
    開行動電話通話之事實，為被告於本院行準備程序時所自承
    （審訴卷第35頁至第36頁，本院卷第27頁背面至第29頁），
    核與證人李翰文證述相符，並有卷附門號0000000000號行動
    電話之雙向通聯紀錄及桃園縣政府警察局桃園分局破獲陳志
    明涉嫌販賣毒品偵查報告書在卷可稽（偵查卷第62頁至第67
    頁，偵緝卷第53頁），此外，於98年9 月23日被告及李翰文
    在桃園縣桃園市○○路180 號欣桃大飯店8 樓內為警臨檢並
    經同意搜索扣得粉末2 包，經送法務部調查局濫用藥物實驗
    室鑑定結果，認送驗粉末檢品1 包係含第一級毒品海洛因成
    分，淨重0.12公克；另送驗粉末檢品1 包未發現法定毒品成
    分，淨重0.97公克之事實，亦有法務部調查局濫用藥物實驗
    室鑑定書可證，前揭事實首堪認定。
  (二)查證人李翰文固於警詢至本院審理時證稱其分別有於98年7
    、8 月間向被告購買第一級毒品海洛因之事，惟細究李翰文
    向被告購買第一級毒品海洛因之詳情，首就李翰文曾向被告
    購毒之頻率及次數，據證人李翰文於警詢時證稱：我向陳志
    明購買海洛因約7 次，約1 星期1 次等語（偵查卷第46頁至
    第47頁），稱係1 星期1 次之頻率共約7 次；於98年12月23
    日偵查中證稱：我向陳志明購買毒品第1 次是我警詢時所講
    的時間，大約7 月中旬左右；第2 次是8 月份，我確實有向
    陳志明買海洛因，總共買2 次等語（偵查卷第92頁），稱係
    分別於98年7 、8 月間各1 次共2 次；於100 年1 月11日偵
    查中證稱：我只有跟陳志明買2 次，第3 次就偵查中被抓的
    那次等語（偵緝卷第68頁），言下之意，係稱分別於98年7
    月間、8 月間、9 月23日向被告購毒，是包括於98年9 月23
    日遭查獲當日尚有向被告購毒1 次共係3 次；於本院審理時
    證稱：老實講有跟陳志明買過很多次，我從吃安非他命的時
    候就有跟他買了，98年7 月31日我有跟陳志明買過毒品、7
    月24日也有買等語（本院卷第53頁背面），稱向被告購毒多
    次，且於98年7 月間係分別於24日、31日為之，是該7 月份
    共向被告購毒2 次；再於本院審理時證稱：我真的沒有印象
    跟被告購毒幾次，我只知道很多次，有超過10次，沒有20次
    那麼多等語（本院卷第58頁及背面），稱向被告購毒10數次
    已難計算；又本院審理時證稱：「（你海洛因用量很大嗎？
    ）還好」，「（多久跟他買1 次？）其實真的算的話是天天
    都有跟他買，因為起來的時候會難過」等語（本院卷第63頁
    ），稱向被告購毒頻率係每日1 次，綜上，單憑此節已見證
    人所證嚴重矛盾，其中必有隱匿、虛增或誤植混淆等情，並
    不實在。次就李翰文曾向被告購毒之金額，證人李翰文於警
    詢時證稱：我都是以800 、900 、1,000 元之金額向陳志明
    購海洛因等語（偵查卷第47頁），稱約為800 至1,000 元之
    譜；於本院審理時證稱：「（每天都買1,000 嗎？）不只
    1,000 元，有時候2 、3 千元」等語（本院卷第63頁），稱
    有時為2 、3,000 元，亦有未合。復就李翰文與被告聯絡及
    交易地點，據證人李翰文於本院審理時證稱：陳志明電話如
    果關機，我會去遊樂場找他，因為他人常常在銀行口及快樂
    城遊樂場，如果在這2 家有找到被告，跟他交易是在快樂城
    後面停摩托車的地方，銀行口及快樂城並沒有連在一起但是
    後面的停車場是通的，如果我是用電話聯絡到陳志明，會約
    在陳志明指定的地方，就是萬壽路、山鶯路那邊、朝陽公園
    、還有它會叫我去快樂城、銀行口的遊樂場那裡等語（本院
    卷第58頁背面至第59頁背面），稱若其以電話聯絡被告，係
    經被告約在桃園市之快樂城及銀行口電子遊戲場、朝陽公園
    及萬壽路、山鶯路一帶再行交易，若其直接前往快樂城及銀
    行口電子遊戲場尋找被告，係在遊戲場後方停車場交易；惟
    參其於警詢時證稱：我都是直接到遊藝場找他，後陳志明指
    定我到特定地點等候，如大興路撞球場、萬壽路及山鶯路口
    之7-11便利商店等語（偵查卷第47頁），僅提及其直接前往
    快樂城及銀行口電子遊戲場尋找被告之聯絡方式，並未提及
    以電話聯絡被告，又稱交易地點係在大興路撞球場、萬壽路
    及山鶯路口之7-11便利商店，惟對於遊戲場後方之停車場，
    隻字未提，仍其與本院審理時所證有所不同。再就98年9 月
    23日被告及李翰文遭查獲當日，李翰文有無向被告購毒一事
    ，證人李翰文於查獲後警詢時證稱：我昨天（98年9 月23日
    ）下午5 時許到桃園市○○路及復興路的銀行口遊戲場找陳
    志明，因為他都在那裡出入，要向他買1,000 元的海洛因供
    自己施打，後陳志明帶我到欣桃大飯店811 號房，他叫我等
    他而他一直打電話，我還沒買到警察就來了（偵查卷第45頁
    至第46頁），警方來了，陳志明就將他所有的海洛因毒品往
    窗外丟棄等語（偵查卷第45頁），稱向被告購毒未果；於本
    院審理時證稱：其實那天他【陳志明】有拿給我，只是我那
    時候沒有被警察搜到，我塞在布鞋裡面，移送地檢署交保後
    ，就變得濕濕的，我就把它丟掉了等語（本院卷第65頁及背
    面、第67頁），則稱已向被告購入毒品又於訊後拋棄，亦屬
    不符，復經本院質之：「（【提示偵字第22232 號卷第46、
    91頁、偵緝字第1506號卷第68頁】你在9 月24日第1 次警察
    局做筆錄的時候，你講說『我要向陳志明購買1,000 元的海
    洛因，供自己施打，陳志明帶我到欣桃大飯店811 號房，他
    叫我等，可是他一直打電話，內容大約是你在何處，身上有
    沒有東西，還沒有買到，後來警察就來了』，代表說根本沒
    有拿錢也沒有拿到毒品，在那邊等，而且是他在打電話，問
    『你在哪裡，身上有沒有東西』，按照這種電話的內容來講
    ，他是問人家有沒有東西，不是人家問他有沒有東西，這是
    第1 套版本；在98年12月23日檢察官偵查時，你作證講說『
    被抓的那1 天沒有買，我也不知道他身上有毒品，我看到他
    丟掉時才知道他有毒品』，換句話說，你連他有沒有毒品都
    不知道，更何況有跟他交易的問題，但這次偵查你除了隱瞞
    被抓的那天並沒有跟他買，連他有沒有毒品你都不知道之外
    ，還是指證他有在賣毒品，所以你沒有要掩護他的意思，不
    是要幫他維護、幫他脫罪的意思，可是你卻針對9 月23 日
    這天，你卻講說被抓看到他丟掉，你才知道他有毒品，第2
    個版本；到100 年1 月11日檢察官偵查時，你再次去作證，
    針對被抓的那1 天，你回答說『我只知道當天他約我去賓館
    ，就在那裡被抓，那天也有買，後來他丟掉，那天是我錢已
    經給了，可是他毒品還沒有給我，警察就來了』，檢察官再
    次問你說「陳志明有無將毒品交給你」，你說『還沒，他剛
    好在分毒品的時候，就被警察抓了』第3 種版本；今天講的
    是第4 個版本，請問哪個版本才是真的？事實真相只有1個
    ，如果有這件事的話，為何你會有4 個版本，請解釋？）因
    為那時候我也會怕我有事情，所以我才沒有講說我有拿到」
    ，「（你怕有什麼事情？）因為那時候吃藥就是有這種想法
    」，「（吸毒不是已經判了，那逃不掉的，然後你說你有跟
    他買表示你有用，也是有持有，也逃不掉，會有什麼事情？
    為何對這一部分你前後的證詞反來覆去、改來改去、變來變
    去，怎麼回事？）…沈默，苦思良久」等語以觀（本院卷第
    69頁背面至第70頁），證人李翰文對於所證前後不一之處，
    實無合理之解釋。再就98年9 月23日遭查獲前1 日，李翰文
    有無向被告購毒之部分，雖據證人李翰文警詢時證稱：【98
    年9 月】22日中午11時許，我有到桃園市○○路及復興路電
    子遊戲場找陳志明，他約我到桃園市○○路及山鶯路口的
    7-11便利商店，他叫我在該處等，後他走路來，我交付他
    1,000 元，他給我1 小包海洛因等語（偵查卷第46頁），稱
    於98年9 月22日有向被告購毒是次，考以既發生於其及被告
    2 人為警查獲前1 日，衡情彼等因涉嫌違反毒品危害防制條
    例案件遭查獲之事發突然，又或令彼等深陷牢獄之災而屬重
    大，對此事前有向被告購毒經過，理當印象清楚、歷歷如繪
    ，要難須臾或忘，惟查其後偵查中但見證人李翰文於98年12
    月23日、100 年1 月11日受訊問時均稱僅有於98年7 月中旬
    、8 月間向被告購毒共2 次，或尚有於98年9 月23日為警查
    獲當日1 次，已如前述，彷彿於98年9 月22日向被告購毒一
    事，不曾存在於其腦海般，是則真有其事與否，實屬有疑。
    又就李翰文第1 次向被告購買海洛因之時間，據證人李翰文
    於警詢時稱：我及陳志明是在電子遊戲場認識，很久之前就
    認識了，後來聽說他有在賣毒品所以向他買毒品，我是在今
    年7 月中旬聽說陳志明都在桃園市○○路及復興路銀行口遊
    戲場出入，而且有在賣海洛因，我去找他，他也賣給我等語
    （偵查卷第46頁至第47頁），稱係98年7 月中旬；於本院審
    理時證稱：我最早的1 次跟陳志明買海洛因是什麼時候，忘
    記了，很久了，是我有1 次被判有期徒刑7 個月被關出來之
    後（本院卷第58頁），而考其警詢時所稱：我被關出來後今
    年4 月開始施打海洛因等語（偵查卷第45頁），顯然依其於
    本院審理時所稱之意，約於98年4 月間起其即有施用第一級
    毒品海洛因而有向被告購毒之需，惟此情與其於警詢時所證
    「98年7 月中旬」亦非全然相合。
  (三)再查，就本案被告分別於98年7 月間、8 月間販賣第一級毒
    品與李翰文經過，首就98年7 月間是次購毒時間，證人李翰
    文於警詢稱係7 月中旬（偵查卷第46頁），嗣於98年12月23
    日偵查中亦稱係7 月中旬（偵查卷第92頁），核其前後所言
    要屬吻合，並稱：我是用公共電話跟陳志明聯絡，公共電話
    是在桃園市鎮○街，撥打陳志明0916的行動電話號碼等語（
    偵查卷第92頁），經核被告持用門號0000000000號行動電話
    通聯記錄，確於98年7 月24日中午12時31分許，有與號碼（
    03）0000000 即桃園縣桃園市鎮○街1 號公共電話通話之事
    實，此有前開通聯記錄及桃園縣政府警察局桃園分局破獲陳
    志明涉嫌販賣毒品偵查報告書在卷可稽。至證人李翰文持用
    行動電話門號係0000000000號，則於98年7 月31日下午5時
    11分許，亦有與該支號碼（03）0000000 號即桃園縣桃園市
    鎮○街1 號公共電話通話之事實，此有證人李翰文警詢時證
    述及門號0000000000號通聯記錄在卷可稽（偵查卷第44頁）
    ，是桃園縣桃園市鎮○街口公共電話係分別於98年7 月24日
    、31日經李翰文及真實姓名年籍不詳之人持之聯絡陳志明、
    李翰文之事實，為可認定。查證人李翰文於100 年1 月11日
    偵查經過係經訊問：「經本署調閱陳志明持用0000000000門
    號，在98年7 月24日下午12時31分…98年7 月31日下午5 時
    31分，你都有在桃園市鎮○街1 號用0000000 號的公用電話
    打給陳志明，請問你是哪幾次向陳志明買毒品？」等語，顯
    然訊問者將門號0000000000號通聯記錄誤為0000000000號並
    誤認該支門號係被告持用，基此，證人李翰文於是次偵查中
    答稱向被告購毒時間係「98年7 月31日」，或可認係因受訊
    問者設定以錯誤之前提而提問所致。然查證人李翰文於本院
    審理時經詰問：「（【提示被告0000000000手機98年7 月24
    日12點31分之通聯紀錄】）後面0000000 查起來就是桃園市
    鎮○街公共電話代號，請問你這天有打電話給被告陳志明嗎
    ？」等語，顯然詰問者已經設定以正確之前提而提問，證人
    李翰文亦稱：「有」，「（請問打給他做什麼事？）拿東西
    」，「（拿什麼東西？）毒品」，「（那那天有交易成功嗎
    ？）有」等語（本院卷第52頁），然查，李翰文再經詰問以
    ：「（為何你在地檢署時跟檢察官報告說買3 次，1 次是98
    年8 月3 日，1 次是98年7 月31日，第3 次就是被警察抓的
    那次，請問究竟買過幾次？）其實講老實話有買很多次，我
    從吃安非他命的時候就跟他買」，「（98年7 月31日你有沒
    有跟被告買毒品？）有」，「（你剛剛不是跟檢察官說是7
    月24日跟被告買？）那時候也有買」，「（98年7 月31日你
    有先打電話跟被告聯絡再跟被告買嗎？）有」等語（本院卷
    第53頁背面），竟證人李翰文仍稱98年7 月31日亦有撥打電
    話向被告購毒，惟追根究底，「98年7 月31日」最初係建立
    於偵查中訊問者所設定之錯誤前提，亦與其原於警詢及偵查
    時所證向被告購毒時間係「98年7 月中旬」情況完全不符，
    遍觀被告所持門號0000000000號行動電話通聯記錄亦未見於
    98年7 月31日有與號碼（03）0000000 號通話之紀錄，是其
    所稱「98年7 月31日」該次要屬無中生有之事，綜上，堪認
    證人李翰文實易受誤導並有基此進而任意編派、構杜對被告
    不利之證詞以迎合此方訊問者提問之情狀。再就98年7 月間
    購毒地點，據證人李翰文於警詢時稱：我係在桃園市○○路
    及復興路口之銀行口遊戲場，找陳志明，我都是到遊藝場找
    他，後陳志明指定我到桃園市不特定地點等候，如大興路撞
    球場、桃園市○○路及山鶯路口的7-11便利商店前等語（偵
    查卷第46頁），稱係在桃園市之銀行口遊戲場與被告會面後
    可能在大興路撞球場、萬壽路及山鶯路口的7-11便利商店交
    易；於98年12月33日偵查時證稱：我第1 次向陳志明買海洛
    因大該7 月中旬左右，地點是桃園市○○路遠東附近的快樂
    城遊樂場等語（偵查卷第92頁），稱係在桃園市之快樂城電
    子遊戲場交易；於本院審理時證稱：98年7 月24日我打電話
    給陳志明用1,000 元買海洛因，他當時住在桃園市○○街隔
    壁的套房那裡，連絡之後，我們就是在桃園市○○路朝陽公
    園旁邊他住的那個套房交易毒品，一手交錢一手交貨（本院
    卷第53頁至第53頁背面），朝陽公園距離快樂城及銀行口遊
    樂場騎摩托車大約10分鐘等語（本院卷第59頁背面），則稱
    係在桃園市○○路朝陽公園旁被告居住之套房處交易，從而
    ，核證人李翰文前後所述98年7 月間該次購毒地點，遍布桃
    園市○○○路撞球場、萬壽路及山鶯路口的7-11便利商店、
    快樂城電子遊戲場、三民路朝陽公園旁被告居住之套房處，
    亦係嚴重出入。考以被告於本院審理時所稱：我是99年才住
    在朝陽公園那裡，他說的98年7 、8 月我根本沒住那裡等語
    （本院卷第72頁），亦得見證人李翰文所證與事實不合。另
    查，就98年8 月3 日是次購毒地點，證人李翰文於100 年1
    月11日偵查時證稱：第2 次是98年8 月3 日那次，第2 次的
    交易地點是在快樂城電動場等語（偵緝卷第68頁），稱係在
    桃園市之快樂城電子遊戲場，於本院審理時證稱：98年8 月
    3 日我有在鎮三街打公共電話給陳志明，我要跟他拿海洛因
    ，我用1,000 元買海洛因，在他住的套房交付，就是三民路
    朝陽公園旁邊等語（本院卷第53頁），稱係在桃園市○○路
    朝陽公園旁被告居住之套房處，亦殊屬出入。
  (四)綜上所述，公訴人認被告涉犯販賣第一級毒品罪之犯罪嫌疑
    ，固有證人李翰文證言等件為據，然以證人李翰文指稱其曾
    向被告購毒之頻率、次數、金額、聯絡方式、聯絡及交易地
    點、98年9 月23日即遭查獲當日及前1 （22）日有無向被告
    購毒、第1 次向被告購毒時間、98年7 月間向被告購毒之確
    切時間、地點及98年8 月3 日向被告購毒之地點前情，均呈
    現前後不一，而有嚴重矛盾之情，再考證人李翰文於偵查及
    本院審理時呈現其人易受誤導並有基此編派、構杜對被告不
    利之證詞以迎合此方訊問者提問之情狀之情狀，綜合以觀，
    認實無從以證人李翰文之證詞憑為堅實之依據而判斷本案確
    有如公訴意旨所指之被告分別於98年7 月31日、同年8 月3
    日，均在桃園縣桃園市遠東百貨公司附近之快樂城電子遊戲
    場販賣第二級毒品與李翰文各1 次之事實。另卷存之雙向通
    聯紀錄、桃園縣政府警察局桃園分局破獲陳志明涉嫌販賣毒
    品偵查報告書及法務部調查局濫用藥物實驗室鑑定書亦無以
    證明被告與李翰文聯絡內容及被告進而販賣第一級毒品與李
    翰文之事實。綜上所述，公訴人所提各項證據方法，無以證
    明被告確實有何販賣第一級毒品犯行。此外，復查無其他積
    極證據，足資證明被告確有公訴意旨所指之犯行，揆諸首揭
    規定及說明，本案不能證明被告犯罪，仍有可疑，即應為無
    罪判決之諭知。末查被告及選任辯護人聲請傳喚徐俊隆以證
    明被告及李翰文見面係因被告為交付借款，及聲請調閱李翰
    文另案違反毒品危害防制條例一案卷宗，核被告及選任辯護
    人證據調查之聲請無非係為在彈劾證人李翰文證詞之憑信性
    ，然查證人李翰文之證詞憑信性若何，已如前述，實已臻明
    瞭而無贅為調查、一再彈劾之必要；後者亦未明確表明調查
    證據與待證事實之關聯性，是依刑事訴訟法第163 條之2 第
    3 款、第163 條之1 第1 項第1 款規定，爰不予調查，附此
    敘明。
據上論斷，應依刑事訴訟法第301 條第1 項，判決如主文。
本案經檢察官馮美珊到庭執行職務。
中    華    民    國   100    年    7     月    28    日
                  刑事第十一庭  審判長法  官  蔡榮澤
                                      法  官  林蕙芳
                                      法  官  吳宗航
以上正本證明與原本無異。
如不服本判決應於收受判決後10日內向本院提出上訴書狀，並應
敘述具體理由。其未敘述上訴理由者，應於上訴期間屆滿後20日
內向本院補提理由書( 均須按他造當事人之人數附繕本) 「切勿
逕送上級法院」。
                                      書記官  劉乙錡
中    華    民    國   100    年    8     月    5     日